【裁判字號】    92,交聲,13
【裁判日期】    920127
【裁判案由】    違反道路交通管理處罰條例
【裁判全文】
臺灣宜蘭地方法院交通事件裁定                      九十二年度交聲字第一三號
    移 送機 關  交通部公路總局台北區監理所宜蘭監理站
    異  議  人  甲○○  男  四.
右列受處分人因違反道路交通管理處罰條例案件，對於交通部公路總局台北區監理所
宜蘭監理站民國九十一年十二月十六日所為之處分（原處分案號：宜監字第四三－Ｚ
00000000號），聲明異議，本院裁定如左：
    主  文
異議駁回。
    理  由
一、異議意旨略以：異議人甲○○駕駛車牌號碼Ｇ四─九七一九號自用小客車於夜間
    二時許，行經中山高速公路北上路段林口收費站後遭警員攔截停車檢查，並交付
    駕照及行照，警員稱異議人行車超速，異議人則告知警員車輛行甫行經收費站，
    並未開始加速，嗣後警員即將行照及駕照歸還異議人等語。
二、按道路交通管理處罰條例第第八十七條第一項規定：受處分人，不服第八條主管
    機關所為之處罰，得於接到裁決書之翌日起二十日內，向管轄地方法院聲明異議
    。是聲請異議以受處分人為限。又按逕行舉發違反道路交通管理事件，經汽車所
    有人依通知單之應到案日期前到案，並告知違規駕駛人姓名、身分證統一編號及
    住址者，處罰機關應即另行通知違規駕駛人到案依法處理；逾應到案日期，處罰
    機關應依本條例第十五條第三項規定處罰該汽車所有人，違反道路交通管理事件
    統一裁罰基準及處理細則第二十四條定有明文。
三、經查，車牌號碼Ｇ四─九七一九號自用小客車於九十年十月二十七日二時八分行
    經國道一號北上三四公里處，經警以雷達測速器測得該車行車速度為一○八公里
    ，當庭指揮該車停車受檢，索閱駕照及行照，惟該車駕駛不服取締，強行將駕照
    及行照搶回，並迅速駕車自行駛離，經警通報勤務指揮中心，核對電腦車籍資料
    ，而逕行舉發車牌號碼Ｇ四─九七一九號自用小客車汽車所有人立釧紙業有限公
    司等情，有內政部警政署國道公路警察局第一警察隊九十年十二月十九日（九○
    公警國一刑訴字第一六一七八號函可參。又移送機關依警所為逕行舉發，對汽車
    所有人立釧紙業有限公司裁罰，有交通部公路總局台北區監理所宜蘭監理站違反
    道路交通管理事件裁決書可稽。異議人雖於異議理由主張其為駕駛人，惟本件汽
    車所有人立釧紙業有限公司既未依通知單之應到案日期前到案，並告知違規駕駛
    人姓名等資料，則移送機關依上開條文之規定，處罰汽車所有人立釧紙業有限公
    司，自屬合法。從而，本件受處分人既為立釧紙業有限公司，異議人並非受處分
    人，則無提起本件異議之權利，其異議為不合法，應予駁回。
四、據上論斷，應依道路交通案件處理辦法第十八條，裁定如主文。
中      華      民      國    九十二    年    一    月      二十七      日
                                        臺灣宜蘭地方法院交通法庭
                                            法  官  謝  佩  玲
右正本證明與原本無異。
如不服本裁定，應於裁定送達後五日內，向本院提出抗告狀。（應附繕本）
                                            書記官  林  慶  生
中      華      民      國    九十二    年    一    月       三十       日


司法院資訊處製作；財團法人民間司法改革基金會備份。
